【裁判字號】    95,聲,445
【裁判日期】    950508
【裁判案由】    返還提存物
【裁判全文】
臺灣桃園地方法院民事裁定               95年度聲字第445號
聲  請  人  新竹國際商業銀行股份有限公司
法定代理人  乙○○
相  對  人  甲○○
上列聲請人聲請返還擔保金事件，本院裁定如下：
    主  文
本院八十九年度存字第二二三○號提存事件，聲請人所提存之提
存物新臺幣壹拾萬元，准予返還。
聲請程序費用由相對人負擔。
    理  由
一、按訴訟終結後，供擔保人證明已定20日以上之期間，催告受
    擔保利益人行使權利而未行使者，法院應依供擔保人之聲請
    ，以裁定命返還其提存物或保證書；第104 條之規定，於其
    他依法令供訴訟上之擔保者準用之，民事訴訟法第104 條第
    1 項第3 款、第106 條分別定有明文。而此所謂訴訟終結，
    應從廣義解釋，包括執行程序終結在內，亦即債權人若確已
    聲請撤銷假扣押裁定，並撤回假扣押執行之聲請，復定20日
    以上之期間催告受擔保利益人即相對人行使權利而未行使者
    ，不妨適用上開條文之規定，准許債權人領回其因聲請假扣
    押而提供之擔保金（最高法院75年度台抗字第261 號裁判意
    旨足資參照）。
二、本件聲請意旨略以：聲請人前遵鈞院86年度全玄字第3108號
    假扣押裁定，以鈞院89年度存字第2230號提存擔保金新臺幣
    10萬元在案。茲因上開假扣押之鈞院86年度執全字第2209號
    執行程序業已經聲請人撤回而終結，聲請人並已聲請鈞院以
    94年度全聲字第124 號裁定撤回上開假扣押裁定，是本件假
    扣押之執行程序已經終結，聲請人復於此執行程序終結後，
    聲請鈞院以94年度聲字第1199號通知相對人於收受通知後21
    日內行使權利，而相對人於上開通知經鈞院為公示送達後，
    於所定期間屆滿仍未行使權利，爰依法聲請准予返還前開提
    存物等語。並提出本院89年度存字第2230號提存書、建物登
    記謄本、本院94度全聲字第124 號民事裁定暨確定證明書、
    94年度聲字第1199號函、公示送達公告各1 份、報紙1 紙、
    相對人戶籍謄本1 紙（均為影本）為證。
三、經查，聲請人所主張其前遵本院上開假扣押裁定提存上開提
    存物，嗣上開假扣押之執行程序已經終結，聲請人並已聲請
    本院撤銷上開假扣押裁定之事實，業經本院依職權調閱各卷
    宗查核屬實。次查，聲請人確於上開假扣押執行程序終結後
    ，聲請本院以94年度聲字第1199號通知相對人於收受通知後
    21日內行使權利，此通知經本院准為公示送達，而由聲請人
    於94年12月22日將之登載報紙後，已於95年1 月11日生送達
    於相對人之效力，亦經本院調閱本院上開卷宗核對明確，足
    堪認定。末查，相對人於上開期間內並未行使權利之事實，
    亦經本院依職權向本院民事紀錄科及臺灣新竹地方法院查詢
    無誤，有本院民事紀錄科查詢表2 紙、臺灣新竹地方法院95
    年4 月12日新院雲民慎第07285 號函1 紙在卷足憑。是揆諸
    首揭法律規定及說明，聲請人本件聲請，尚無不合，應予准
    許。
四、依民事訴訟法第106 條、第104 條第1 項第3 款、第95條、
    第78條，裁定如主文。
中    華    民    國    95    年    5     月    8     日
                      民事第二庭  法  官  張震武
以上正本係照原本作成
如對本裁定抗告須於裁定送達後 10 日內向本院提出抗告狀，並
繳納抗告裁判費新台幣1,000元。
中    華    民    國    95    年    5     月    8     日
                                  書記官  李家


司法院資訊處製作；財團法人民間司法改革基金會備份。
